# 关于投资性房地产会计政策变更

提问人：涛声依旧 8822 时间：2019-07-31 22:18:14
请教陈版 投资性房地产成本模式转化成公允价值模式。假设 17 年 5 月份购买一栋楼为 7 个亿。在 17 年 12 月的时候评估为 7.2 个亿。 18年 12 月评估为 7.5 个亿。董事会开会决议说市场条件比较成熟适合公允价值模式计量。现在不考虑所得税影响，和折旧。 在审计层面调整报表调整期初 借：投资性房地产 0.5 贷 留存收益 0.5 期末调整会计分录：借：投资性房地产 7.5 贷 投资性房地产 7 留存收益0.5 也就是资产负债表时列示投资性房地产期初数 7.5 期末也是7.5. 在附注里列示会计政策变更的时候，披露对留存收益的影响 0.5 这样理解正确不

回答人：chenyiwei
如果在 2018 年内通过变更核算方法的决议，则在 2018 年度报表中，追溯调整前期比较数据后，应该是投资性房地产年初 7.2亿元，期末7.5亿元，公允价值变动损益 0.3 亿元？